臺灣彰化地方法院刑事判決　　　　　　　96年度訴字第1571號
公　訴　人　台灣彰化地方法院檢察署檢察官
被　　　告　甲○○
上列被告因違反毒品危害防制條例案件，經檢察官提起公訴（96
年度毒偵字第3744號），本院依簡式審判程序判決如下：
    主  文
甲○○施用第一級毒品，累犯，處有期徒刑玖月。
    事  實
一、甲○○前因施用毒品案件，經台灣南投地方法院裁定送強制
    戒治，嗣停止戒治付保護管束，於89年12月20日未經撤銷視
    為執行完畢。又因竊盜案件，經同院以92年度易字第217號
    判決判處有期徒刑4月確定；又因施用毒品案件，經同院裁
    定令入戒治處所施以強制戒治，惟因法律修正而無庸執行，
    業於93年1月9日釋放，而此部分所提起之公訴，則經同院以
    92年度訴字第310號判決判處有期徒刑8月確定，上開2案，
    定應執行刑為有期徒刑11月，於93年12月8日縮短刑期執行
    完畢。復因施用毒品案件，經同院以96年度訴字第469號判
    決判處有期徒刑7月確定（尚未執行）。詎其仍不知悔改，
    復基於施用第一級毒品海洛因之犯意，於96年6月11日17 時
    許，在彰化縣田中鎮○○路麥當勞附近某處，以注射方式施
    用海洛因1次。嗣於96年6月11日18時許，為警在彰化縣田中
    鎮○○路○段601號前查獲，經警對其採尿送驗，結果呈嗎啡
    陽性反應。
二、案經彰化縣警察局田中分局報請台灣彰化地方法院檢察署檢
    察官偵查起訴。
    理  由
一、本件被告甲○○所涉係死刑、無期徒刑、最輕本刑為3年以
    上有期徒刑或高等法院管轄第一審案件以外之罪，並於本院
    行準備程序時就被訴事實為有罪之陳述，本院合議庭依刑事
    訴訟法第273條之1第1項規定，裁定改由受命法官獨任行簡
    式審判程序，先予敘明。
二、上揭事實，業據被告甲○○坦承不諱，其為警查獲時所採取
    之尿液，經送鑑驗結果，確呈第一級毒品海洛因於人體代謝
    後之嗎啡、可待因陽性反應，此有彰化縣警察局委託檢驗尿
    液代號與真實姓名對照認證單及詮昕科技股份有限公司於96
    年6月25日所出具之濫用藥物尿液檢驗報告各1紙附卷可稽，
    被告之自白確與事實相符，洵堪採信。
三、按觀察、勒戒或強制戒治執行完畢釋放後，5年內再犯毒品
    危害防制條例第10條之罪，即應直接依法追訴判決，固毋庸
    再行該條例針對「初犯」所規定之觀察、勒戒或強制戒治等
    治療程序，然若係於觀察、勒戒或強制戒治執行完畢釋放後
    ，5年後再犯第10條之罪者，則應重新依該條例第20條第1項
    、第2項關於「初犯」之規定，先行送觀察、勒戒，並依其
    觀察、勒戒結果有無繼續施用毒品傾向，以定其是否施以強
    制戒治之治療程序，再於上開治療程序執行完畢後始由檢察
    官為不起訴處分，而非直接加以追訴處罰，此觀諸現行生效
    施行之毒品危害防制條例第20條、第23條之規定甚明。而前
    開毒品危害防制條例之修正理由主要係認觀察、勒戒或強制
    戒治後5年後再犯者，顯見前所實施之觀察、勒戒或強制戒
    治已足以遮斷其施用毒品之癮，為期自新及協助其斷除毒癮
    ，依該條例第20條第3項對此5年後再犯者仍適用初犯之規定
    ，即先經觀察、勒戒、強制戒治之程序，且為配合簡化施用
    毒品犯之刑事處遇程序，並鑑於經觀察、勒戒或強制戒治執
    行完畢釋放後5年內再犯者，其再犯率甚高，原據以實施之
    觀察勒戒及強制戒治既已無法收其實效，自應施以刑事處遇
    。是對於現行毒品危害防制條例第20條第3項規定「觀察、
    勒戒或強制戒治執行完畢後，5年後再犯」之解釋，自應限
    於該施用毒品之行為人於觀察、勒戒或強制戒治執行完畢後
    5年內均未再有任何施用毒品之犯行，始足當之。經查，被
    告前因施用毒品案件施以強制戒治，迄89年12月20日執行完
    畢。惟其於釋放後5年內，於92年間再次施用第一級毒品，
    經法院判處有罪判決確定，業如前述，此有台灣高等法院被
    告前案紀錄表在卷可參，揆諸前開法條及說明，被告所為本
    件施用毒品犯行，並無「初犯」規定之適用，應直接訴追處
    罰。
四、核被告所為，係犯毒品危害防制條例第10條第1項之施用第
    一級毒品罪。被告為施用而持有毒品，其持有之低度行為應
    為施用之高度行為所吸收，不另論罪。被告有事實欄所載之
    前科，於93年12月8日縮短刑期執行完畢之事實，有台灣高
    等法院被告前案紀錄表附卷可稽，被告於受有期徒刑之執行
    完畢後，5年內故意再犯有期徒刑以上之罪，為累犯，應依
    刑法第47條第1項之規定，加重其刑。爰審酌被告前曾多次
    施用毒品，經送強制戒治、送監執行，猶不知悔改，再施用
    毒品，惟坦承犯行等一切情狀，量處如主文所示之刑。
據上論斷，應依刑事訴訟法第273條之1第1項、第299條第1項前
段，毒品危害防制條例第10條第1項，刑法第11條前段、第47條
第1項，判決如主文。
本案經檢察官蔡明達到庭執行職務
中　　華　　民　　國　　96　　年　　10　　月　　11　　日
                  刑事第六庭    法  官  林欣苑
以上正本證明與原本無異。
如不服本判決，應於判決送達後10日內，向本院提出上訴書狀，
上訴書狀應「敘述具體上訴理由」，並按他造當事人之人數附繕
本。「切勿逕送上級法院」。
中　　華　　民　　國　　96　　年　　10　　月　　11　　日
                                書記官  楊筱惠
附錄本案論罪科刑法條全文：
毒品危害防制條例第10條
施用第一級毒品者，處 6 月以上 5 年以下有期徒刑。
施用第二級毒品者，處 3 年以下有期徒刑。
